臺灣屏東地方法院刑事判決　　　　　　　94年度交易字第69號
公　訴　人　臺灣屏東地方法院檢察署檢察官
被　　　告　乙○○
上列被告因業務過失傷害等案件，經檢察官提起公訴（94年度偵
字第1420號），本院裁定改依簡式審判程序審理，判決如下：
    主  文
乙○○服用酒類，不能安全駕駛動力交通工具而駕駛，處有期徒
刑貳月，如易科罰金，以佰元折算壹日。緩刑貳年。
被訴業務過失傷害部分，公訴不受理。
    事  實
一、乙○○以駕駛挖土機為生，為載運挖土機至不特定工地施工
    ，駕駛為其附隨業務，為從事業務之人（起訴書誤載為受僱
    於建山修車廠，從事駕駛工作）。其於民國93年12月30日17
    時許，在屏東縣恆春鎮○○路8 號之6 「建山修車廠」，與
    負責人「山仔」飲酒後，已達不能安全駕駛動力交通工具之
    程度，竟仍於同日18時許，無照駕駛車號9S－4465號自用小
    貨車（車長約4.7 公尺）載運1 台已修繕完成之挖土機，正
    自「建山修車廠」由西向東倒車駛出，原應注意貨車之裝載
    物，如體積或長度非框式車廂所能容納者，伸後長度最多不
    得超過車輛全長之百分三十，並應在後端懸掛危險標識，日
    間用三角紅旗，夜間用紅燈或反光標誌，及汽車倒車時，應
    顯示倒車燈或手勢後，謹慎緩慢後倒，並應注意其他車輛及
    行人，且依當時天氣晴、夜間有照明、路面乾燥、視線良好
    ，又無不能注意之情事，因飲酒過量發生複雜技巧障礙，駕
    駛能力變壞，且所載運挖土機超出貨車後車框約2 公尺，卻
    未在後端懸掛紅燈或反光標誌等危險標誌，復未謹慎緩慢後
    倒，注意其他車輛及行人即貿然後倒，適有未考領駕駛執照
    之甲○○騎乘車號CIG －602 號重型機車，沿恆南路由南往
    北駛至，因閃避不及撞擊挖土機之怪手手臂，因而人車倒地
    ，受有頸部挫傷併第6 、7 頸椎壓迫性骨折、頸椎第5 、6
    、7 椎盤突出、四肢癱瘓等傷害（過失傷害罪嫌部分業經撤
    回告訴）。嗣經警方接獲報案趕往現場處理，並於同日18時
    19 分 測得乙○○呼氣中酒精濃度值為每公升0.26毫克。
二、案經甲○○訴由屏東縣警察局恆春分局報告臺灣屏東地方法
    院檢察署檢察官偵查起訴。
    理  由
壹、有罪部分：
一、上揭事實，業經被告乙○○於本院審理時坦承不諱，核與告
    訴人甲○○所指訴情節相符，並有呼氣酒精濃度測定值數據
    單、刑法第185 條之3 案件測試觀察紀錄表、道路交通事故
    現場圖、道路交通事故調查報告表(一)(二)、屏東縣警察局舉發
    違反道路交通管理事件通知單、屏東縣警察執行交通違規移
    置保管車輛收據各1 紙、車禍現場照片16張、診斷證明書、
    高雄市立小港醫院病歷各1 紙附卷可稽。又依卷附中央警察
    大學所作身體酒精濃度與肇事率之關係試驗所示，於飲酒後
    呼氣中酒精濃度逾每公升0.25毫克時，將出現複雜技巧障礙
    ，駕駛能力變壞，肇事率為一般人2 倍之行為狀態，而被告
    行為後所測得之呼氣中酒精濃度達每公升0.26毫克，高於前
    該數值。且依警方所製作前述觀察紀錄表所示之內容，被告
    為警查獲過程有呆滯木僵之精神狀態出現，可見被告確因飲
    酒後注意力降低等原因而肇事甚明，被告自白與事實相符。
    本件事證明確，被告犯行，洵堪認定。
二、核被告乙○○所為，係犯刑法第185 條之3 之服用酒類致不
    能安全駕駛動力交通工具而駕駛罪。爰審酌被告明知飲酒後
    駕駛車輛之危險性，猶執意於飲酒後駕駛車輛上路，無視於
    公眾生命財產安全，亦自陷於危險狀態之中，嚴重危害道路
    交通安全，因而使告訴人受傷，事後業與告訴人達成和解並
    賠償其損失，犯後坦承犯行，態度良好等一切情狀，量處如
    主文所示之刑，並諭知易科罰金之折算標準。又被告前未曾
    受有期徒刑以上刑之宣告，有臺灣屏東地方法院檢察署刑案
    資料查註紀錄表及臺灣高等法院被告前案紀錄表各1 紙附卷
    可佐，其經此偵審及判刑教訓，自當知所警惕而無虞再犯，
    本院綜核各情認上開有期徒刑之宣告，已足策其自新，所宣
    告之刑，以暫不執行為適當，併依法諭知緩刑2 年，用啟自
    新。
貳、不受理部分：
一、公訴意旨另以：被告前揭行為，致使告訴人受有上述之傷害
    ，因認被告尚涉有刑法第284 第2 項前段之業務過失傷害罪
    嫌云云。
二、按告訴乃論之罪，告訴人於第一審辯論終結前，得撤回其告
    訴；又告訴經撤回者，法院應諭知不受理之判決，刑事訴訟
    法第238 條第1 項、第303 條第3 款分別定有明文。本件過
    失傷害部分，業據告訴人與被告達成和解，告訴人已撤回其
    告訴，有聲請狀1 紙在卷可按，爰就此部分諭知不受理之判
    決。
據上論斷，應依刑事訴訟法第273 條之1 第1 項、第299 條第1
項前段、第303 條第3 款，刑法第185 條之3 、第41條第1 項前
段、第74條第1 款，罰金罰鍰提高標準條例第2 條，判決如主文
。
中　　華　　民　　國　　94　　年　　11　　月　　9 　　日
                          交通法庭  法  官  楊萬益
以上正本證明與原本無異。
如不服本判決應於收受本判決送達後十日內向本院提出上訴書狀
，其未敘述上訴理由者，並得於提起上訴後十日內向本院補提理
由書狀（均須按他造當事人之人數附繕本）「切勿逕送上級法院
」
中　　華　　民　　國　　94　　年　　11　　月　　9 　　日
                                    書記官  陳勃諺
附錄法條：
中華民國刑法第一百八十五條之三
服用毒品、麻醉藥品、酒類或其他相類之物，不能安全駕駛動力
交通工具而駕駛者，處一年以下有期徒刑、拘役或三萬元以下罰
金。
